臺灣桃園地方法院刑事判決　　　　　　　94年度訴字第1233號
公　訴　人　臺灣桃園地方法院檢察署檢察官
被　　　告　甲○○
上列被告因毒品危害防制條例案件，經檢察官提起公訴（九十四
年度毒偵字第七四八號），暨移送併案審理（九十四年度毒偵字
第五六九０號），本院合議庭裁定改依簡式審判程序，茲判決如
下：
    主  文
甲○○連續施用第一級毒品，處有期徒刑陸月，如易科罰金，以
佰元折算壹日。扣案之海洛因壹包（含袋重零點伍公克）、
內有海洛因殘渣之塑膠袋壹只，沒收銷燬之。扣案之注射針筒貳
支、小鏟子壹支，均沒收；又連續施用第二級毒品，處有期徒刑
月，如易科罰金，以佰元折算壹日。扣案之吸食器壹組、小
鏟子壹支，均沒收。應執行有期徒刑柒月，如易科罰金，以佰
元折算壹日。扣案之海洛因壹包（含袋重零點伍公克）、內有
海洛因殘渣之塑膠袋壹只，沒收銷燬之。扣案之注射針筒貳支、
吸食器壹組、小鏟子壹支，均沒收。
    事  實
一、甲○○前因施用毒品案件，經本院裁定送觀察、勒戒後，認
    無繼續施用毒品之傾向，於民國九十三年十二月二日釋放出
    所。詎甲○○仍無法戒除毒癮，復基於施用第一級毒品海洛
    因及第二級毒品安非他命之概括犯意，自九十四年年初某日
    起至九十四年十月六日止，在其位於桃園縣桃園市○○路五
    六一號三樓之三租屋處內，以將海洛因摻水置入注射針筒內
    注射及將安非他命放置在吸食器內，再以火燒烤產生煙霧後
    吸食之方式，連續多次施用第一級毒品海洛因與第二級毒品
    安非他命。嗣經警於九十四年一月三日二十二時三十分許，
    在桃園縣平鎮市○○街十二巷三十四號地下停車場內查獲，
    並扣得其所有之內有海洛因殘渣之塑膠袋一只；另於九十四
    年十月六日十五時許，在桃園縣桃園市○○路五六一號三樓
    之三為警查獲，並扣得其所有之海洛因一包（含袋重０．五
    三公克）、其所有用以施用海洛因之注射針筒二支、用以施
    用安非他命之吸食器一組、用以施用海洛因、安非他命之小
    鏟子一支。
二、案經桃園縣政府警察局平鎮分局、龜山分局報告臺灣桃園地
    方法院檢察署檢察官偵查起訴暨移送併案審理。
    理  由
一、按被告所犯為死刑、無期徒刑、最輕本刑為三年以上有期徒
    刑之罪或高等法院管轄第一審案件者外，於準備程序進行中
    ，被告先就被訴事實為有罪之陳述時，審判長得告知被告簡
    式審判程序之旨，並聽取當事人、代理人、辯護人及輔佐人
    之意見後，裁定進行簡式審判程序，刑事訴訟法第二百七十
    三條之一第一項定有明文。本件被告甲○○為有罪陳述，且
    所犯非死刑、無期徒刑、最輕本刑為三年以上有期徒刑之罪
    或高等法院管轄第一審案件，經踐行上開程序後，由合議庭
    裁定由受命法官獨任改依簡式審判程序審理，合先敘明。
二、訊據被告甲○○於本院審理時坦承上揭施用第一級毒品海洛
    因、第二級毒品安非他命之事實不諱，而被告為警查獲後，
    經警採集其尿液檢體送請臺灣尖端先進生技醫藥股份有限公
    司鑑驗，經以酵素免疫分析法初步檢驗，再以氣相層析質譜
    儀分析法確認檢驗結果，呈嗎啡、可待因、安非他命、甲基
    安非他命陽性反應，有濫用藥物檢驗報告一紙附卷可稽，並
    有如事實欄所列之物扣案可佐，足見被告前開自白確與事實
    相符，堪以採信。被告前因施用毒品案件，經本院裁定送觀
    察、勒戒後，認無繼續施用毒品之傾向，於九十三年十二月
    二日釋放出所，有臺灣高等法院被告前案紀錄表在卷可稽，
    足認被告係於前案觀察、勒戒執行完畢後，五年內再犯本件
    施用第一級、第二級毒品之罪，與毒品危害防制條例第二十
    三條第二項規定相符，殆無疑問。本件事證明確，被告犯行
    堪以認定，應予依法論科。
三、核被告所為，係犯毒品危害防制條例第十條第一項之施用第
    一級毒品罪．同條第二項之施用第二級毒品罪。被告持有海
    洛因及安非他命之低度行為，分別為施用之高度行為所吸收
    ，均不另論罪。被告先後多次施用第一級毒品海洛因、第二
    級毒品安非他命之行為，時間緊接、方法相同，所犯構成要
    件相同之罪名，顯係各基於概括犯意反覆而為，皆應依連續
    犯之規定以一罪論，惟因念其年紀尚輕，前除因施用毒品經
    觀察、勒戒外，並無其他不法前科，有臺灣高等法院被告前
    案紀錄表在卷足參，因一時失慮而沾染吸毒惡行等情形，爰
    不予加重其刑。公訴人雖僅就被告於九十四年一月四日採尿
    時向前回溯九十六小時內之某時，施用海洛因、安非他命各
    一次之犯行部分起訴，被告其餘施用海洛因、安非他命犯行
    ，雖未據公訴人起訴，但因與已起訴部分，有連續犯之裁判
    上一罪關係，為起訴效力所及，部分犯行並經檢察官移送併
    案審理，依審判不可分之原則，本院自得併予審理。被告所
    犯上開二罪間，犯意各異，行為互殊，可認係分別起意，應
    予分論併罰。爰審酌被告經觀察勒戒後仍再施用毒品，顯見
    戒毒意志不堅，及其犯罪戕害自身，尚無害及他人，且犯罪
    後坦承犯行，態度尚稱良好等一切情狀，各量處如主文所示
    之刑，諭知易科罰金之折算標準，並合併定其應執行之刑及
    諭知易科罰金之折算標準，以資懲儆。扣案之海洛因一包（
    含袋重０．五三公克）、內有海洛因殘渣之塑膠袋一只，為
    本案查獲之第一級毒品，應依毒品危害防制條例第十八條第
    一項前段之規定宣告沒收銷燬之。扣案之注射針筒二支、吸
    食器一組、小鏟子一支、均為被告所有且係供其施用海洛因
    、安非他命之器具，此業據被告供陳在卷，爰依刑法第三十
    八條第一項第二款之規定宣告沒收。
據上論斷，應依刑事訴訟法第二百七十三條之一第一項、第二百
九十九條第一項前段，毒品危害防制條例第十條第一項、第二項
、第十八條第一項前段，刑法第十一條前段、第五十六條、第四
十一條第一項前段、第二項、第五十一條第五款、第三十八條第
一項第二款，罰金罰鍰提高標準條例第二條，判決如主文。
本案經檢察官古慧珍到庭執行職務。
中　　華　　民　　國　　94　　年　　11　　月　　25　　日
                  刑事第十庭  法　官　    蔡和憲
上正本證明與原本無異。
如不服本判決書，應於送達後十日內，向本院提出上訴狀。
                              書記官      常毓生
中　　華　　民　　國　　94　　年　　11　　月　　28　　日
毒品危害防制條例第10條第1項、第2項：
施用第一級毒品者，處 6 月以上 5 年以下有期徒刑。
施用第二級毒品者，處 3 年以下有期徒刑。
